【裁判字號】    98,易緝,67
【裁判日期】    980731
【裁判案由】    竊盜
【裁判全文】
臺灣士林地方法院刑事判決
公  訴  人  臺灣士林地方法院檢察署檢察官
被      告  甲○○
上列被告因竊盜案件，經檢察官提起公訴（97年度偵字第2585號
、第5107號），被告於準備程序期日就被訴事實為有罪陳述，本
院裁定進行簡式審判程序，並判決如下：
        主  文
甲○○共同犯刑法第三百二十一條第一項第二款之罪，未遂，處
有期徒刑參月，如易科罰金，以新臺幣壹仟元折算壹日。
        事  實
一、甲○○與王敏祥【後一人業經本院於民國（下同）97年10月
    8 日以97年度易字第917 號判決，並經臺灣高等法院於97年
    12 月30 日以97年度上易字第3269號判決上訴駁回確定】共
    同基於意圖為自己不法所有之犯意聯絡，於96年12月26日上
    午10時許，由王敏祥駕駛其母親黃秀枝所有車牌號碼EY－08
    53號自小客車搭載甲○○至臺北縣淡水鎮山子頂21號旁乙○
    ○所設置之集料場後，2 人經由集料場外側鐵片圈圍圍牆中
    間之鐵網鐵門下方縫隙，踰越門扇侵入集料場內（侵入附連
    圍繞土地罪部分未據告訴），共同以徒手搬運之方式竊取乙
    ○○所有之板模鐵柱1 支，欲自鐵門縫隙下送出之際，當場
    為乙○○發現喝止，旋丟下鐵柱鑽出鐵門駕車逃離現場而未
    得手。嗣因乙○○抄錄車牌號碼報警循線查獲上情。
二、案經臺北縣政府警察局淡水分局報告及臺灣士林地方法院檢
    察署檢察官偵查起訴。
        理  由
一、本件被告甲○○所犯竊盜罪，為死刑、無期徒刑、最輕本刑
    為3 年以上有期徒刑以外之罪，亦非屬高等法院管轄之第一
    審案件，其於準備程序進行中，先就被訴事實為有罪之陳述
    ，經法官告知簡式審判程序之旨，並聽取檢察官之意見後，
    本院合議庭依刑事訴訟法第273 條之1 第1 項、第273 條之
    2 等規定，裁定由受命法官進行簡式審判程序，且不受同法
    關於證據能力認定規定及調查方式之限制，合先敘明。
二、得心證之理由：
  (一)訊據被告對前開犯罪事實迭於警偵訊及本院審理時坦承不諱
    ，核與證人即共同被告王敏祥證述關於2 人共同駕車前往前
    揭案發地點，經由鐵門下方縫隙進入搬運放在地上之鐵柱1
    支等情以及證人黃秀枝證稱作案車輛乃共同被告王敏祥使用
    等語相符，並經證人即被害人乙○○於警偵訊及本院審理時
    證述綦詳，此外，尚有受理各類案件紀錄表1 紙、現場照片
    6 張及本院97年度易字第917 號刑事判決書1 份在卷可資佐
    證，以上，足證被告前開自白核與事實相符，堪以信採。
  (二)至被告自承已將竊取之鐵柱1 支搬運出集料場鐵門外，欲放
    入共同被告王敏祥車內時，為證人乙○○發現，故緊急放回
    鐵門內之集料場一節，核與證人乙○○及王敏祥證稱：被告
    與王敏祥尚未將鐵柱自集料場內推出鐵門外，即為乙○○當
    場發現喝止，2 人旋趁隙逃逸等情，互有出入，惟前揭不利
    被告之自白，並無其他補強證據可資證明，故基於罪疑唯輕
    原則，應作對被告有利之推論。
  (三)綜上，本件事證已臻明確，被告犯行洵堪認定，應依法論科
    。
三、論罪科刑
  (一)核被告前開所為係犯刑法第321 條第1 項第2 款之踰越門扇
    加重竊盜未遂罪。按刑法上竊盜罪既遂未遂區分之標準，係
    採權力支配說，即行為人將竊盜之客體，移入一己實力支配
    之下者為既遂，若著手於竊盜，而尚未脫離他人之持有，或
    未移入一己實力支配之下者，則為未遂（最高法院84年度臺
    上字第2256號判決要旨參照）。觀之被告所搬運之鐵柱重達
    10公斤，長度數公尺，並非微小物品，雖已著手搬運鐵柱，
    且仍處在證人乙○○所設置之集料場內，集料場外圍尚有鐵
    片圈圍及鐵門上鎖，故難謂所竊取之鐵柱已移入被告之實力
    支配範圍內，因此，公訴人認被告前開犯行已達既遂之程度
    ，容有誤會，而被告已著手於犯罪行為之實行而不遂，為未
    遂犯，應依刑法第25條第2 項規定減輕其刑。其次，被告與
    王敏祥就前開犯行有犯意聯絡與行為分擔，應論以共同正犯
    。
  (二)爰審酌被告除於93年間，因竊盜案件，經臺灣板橋地方法院
    以93年度簡字第862 號判決判處拘役30日確定，於93年6 月
    25 日 易科罰金折算完畢（未構成累犯）外，並無其他犯罪
    前科紀錄，此有臺灣高等法院被告前案紀錄表及臺灣士林地
    方法院檢察署刑案資料查註紀錄表各1 份在卷可佐，素行尚
    可，復考量被告正值壯年，卻不思以正當途徑賺取所需，惡
    性非輕，暨其因受僱於共同被告王敏祥，聽從王敏祥提議而
    起意之犯罪動機、犯罪手段尚屬和平、所竊物品價值非鉅、
    參與本件犯罪之程度與情節、犯後自始坦承犯行態度良好等
    一切情狀，認公訴人具體求處有期徒刑9 月，罪刑顯非相當
    ，應量處如主文所示之刑，並諭知易科罰金折算標準，較屬
    妥適，且已足資儆懲。
四、據上論斷，應依刑事訴訟法第273 條之1 第1 項、第299 條
    第1 項前段，刑法第28條、第321 條第1 項第2 款、第25條
    第2 項、第41條第1 項前段等規定，判決如主文。
五、本案經檢察官簡志龍到庭執行職務。
六、如不服本判決，應於收受送達後10日內向本院提出上訴書狀
    ，其未敘述上訴理由者，應於上訴期間屆滿後20日內向本院
    補提理由書狀（均須按他造當事人之人數附繕本）。
中    華    民    國    98    年    7     月    31    日
                  刑事第三庭  法  官      黃欣怡
以上正本證明與原本無異。
如不服本判決，應於收受送達後10日內向本院提出上訴書狀，其
未敘述上訴之理由者並得於提起上訴後20日內向本院補提理由書
（均須按他造當事人之人數附繕本）。
                              書記官      陳慧玲
中    華    民    國    98    年    7     月    31    日
附錄本案論罪科刑法條全文：
中華民國刑法第321條
犯竊盜罪而有左列情形之一者，處6 月以上、5 年以下有期徒刑
：
一、於夜間侵入住宅或有人居住之建築物、船艦或隱匿其內而犯
    之者。
二、毀越門扇、牆垣或其他安全設備而犯之者。
三、攜帶兇器而犯之者。
四、結夥三人以上而犯之者。
五、乘火災、水災或其他災害之際而犯之者。
六、在車站或埠頭而犯之者。
前項之未遂犯罰之。


司法院資訊處製作；財團法人民間司法改革基金會備份。
